【裁判字號】    97,訴,1263
【裁判日期】    970530
【裁判案由】    違反毒品危害防制條例
【裁判全文】
臺灣彰化地方法院刑事判決              97年度訴字第1263號
公  訴  人  臺灣彰化地方法院檢察署檢察官
被      告  甲○○
上列被告因違反毒品危害防制條例案件，經檢察官提起公訴（97
年度毒偵字第1388號），本院以簡式審判程序判決如下：
    主    文
甲○○施用第一級毒品，累犯，處有期徒刑捌月。
    事    實
一、甲○○前因竊盜案件，經臺灣板橋地方法院於民國（下同）
    94年4 月29日，以93年度易字第1105號判決分別判處有期徒
    刑6 月、6 月，應執行有期徒刑9 月，緩刑3 年確定（嗣經
    撤銷緩刑確定）；又因竊盜案件，經本院於94年4 月18日，
    以94年度易字第138 號判決判處有期徒刑4 月確定；再因施
    用第一、二級毒品案件，經本院於95年2 月6 日，以94年度
    訴字第1766號判決分別判處有期徒刑9 月、4 月，應執行有
    期徒刑1 年確定，上開罪刑經其入監接續執行，已於96 年5
    月22日假釋付保護管束出監，並因中華民國96年罪犯減刑條
    例施行，經本院於97年1 月16日，以96年度聲減字第4056號
    裁定分別減刑、免予執行（因減刑前已執行完畢）確定。另
    因施用毒品案件，經本院以94年度毒聲字第75號裁定送觀察
    、勒戒後，認無繼續施用毒品傾向，已於94年7 月14日執行
    完畢釋放，由臺灣彰化地方法院檢察署檢察官以94年度毒偵
    緝字第147 號為不起訴處分確定。詎猶不知悛悔，復基於施
    用第一級毒品海洛因之犯意，於97年2 月2 日下午6 時許，
    在其位於彰化縣伸港鄉○○村○○路○ 段349 號之住所，以
    將海洛因摻水置入針筒內、注射血管之方式，施用第一級毒
    品海洛因1 次。嗣於97年2 月4 日，為警通知前往彰化縣警
    察局彰化分局採集尿液送驗後，結果呈海洛因代謝物嗎啡陽
    性反應，始悉上情。
二、案經彰化縣警察局和美分局報請臺灣彰化地方法院檢察署檢
    察官偵查起訴。
    理    由
一、除被告所犯為死刑、無期徒刑、最輕本刑為3 年以上有期徒
    刑之罪或高等法院管轄第一審案件者外，於前條第1 項程序
    進行中，被告先就被訴事實為有罪之陳述時，審判長得告知
    被告簡式審判程序之旨，並聽取當事人、代理人、辯護人及
    輔佐人之意見後，裁定進行簡式審判程序，刑事訴訟法第27
    3 條之1 第1 項、第284 條之1 分別定有明文。本件被告甲
    ○○所涉係死刑、無期徒刑、最輕本刑為3 年以上有期徒刑
    之罪或高等法院管轄第一審案件以外之罪，並於本院行準備
    程序時就被訴事實為有罪之陳述，本院合議庭依前揭規定，
    經評議結果，裁定改由受命法官獨任行簡式審判程序，合先
    敘明。
二、上開事實，業據被告甲○○於警詢、本院準備程序及審理時
    坦承不諱（見彰化縣警察局和美分局和警分偵字第09700050
    88號卷第2 頁，本院97年度訴字第1263號卷第37、43、44頁
    ），且查：
（一）被告尿液經以氣相層析質譜儀（即ＧＣ／ＭＳ）方法檢驗
      結果，確均呈第一級毒品海洛因於人體代謝後之嗎啡陽性
      反應，有詮昕科技股份有限公司97年2 月20日第00000000
      號濫用藥物尿液檢驗報告、應受尿液採驗人尿液檢體採集
      送驗紀錄表各1 紙附卷足證（見彰化縣警察局和美分局和
      警分偵字第0970005088號卷第4 、5 頁），是認被告自白
      核與事實相符。
（二）依鑑識實務，按海洛因施用入人體後水解還原成嗎啡，再
      循嗎啡之代謝方式排出體外，且吸食或施打煙毒者，經人
      體代謝作用於8 小時內，即有30％之量排出，24小時之後
      ，續有約剩餘量之90％再排出，72小時之後仍有剩餘微量
      排出，吸食或施打者個人體質不同，其排出時間亦會有差
      異。是依上開說明，佐以被告前揭尿液檢驗報告，被告自
      白於前揭時間施用第一級毒品海洛因1 次等語，足認被告
      自白核與事實相符，堪可採為論罪科刑之依據。
（三）被告前因毒品案件，經本院以94年度毒聲字第75號裁定送
      觀察、勒戒後，認無繼續施用毒品傾向，已於94年7 月14
      日執行完畢釋放，由臺灣彰化地方法院檢察署檢察官以94
      年度毒偵緝字第147 號為不起訴處分確定，此有臺灣高等
      法院被告前案紀錄表及臺灣彰化地方法院檢察署刑案資料
      查註紀錄表各1 份在卷可考。其乃於觀察、勒戒執行完畢
      後5 年內，再犯本件施用第一級毒品之犯行，依毒品危害
      防制條例第23條第2 項之規定，即應依法追訴、審判。
三、核被告甲○○所為，係犯毒品危害防制條例第10條第1 項之
    施用第一級毒品罪。其施用第一級毒品而持有之低度行為，
    為施用第一級毒品之高度行為所吸收，不另論罪。另被告前
    因竊盜案件，經臺灣板橋地方法院於94年4 月29日，以93年
    度易字第1105號判決分別判處有期徒刑6 月、6 月，應執行
    有期徒刑9 月，緩刑3 年確定（嗣經撤銷緩刑確定）；又因
    竊盜案件，經本院於94年4 月18日，以94年度易字第138 號
    判決判處有期徒刑4 月確定；再因施用第一、二級毒品案件
    ，經本院於95年2 月6 日，以94年度訴字第1766號判決分別
    判處有期徒刑9 月、4 月，應執行有期徒刑1 年確定，上開
    罪刑經其入監接續執行，已於96年5 月22日假釋付保護管束
    出監，並因中華民國96年罪犯減刑條例施行，經本院於97年
    1 月16日，以96年度聲減字第4056號裁定分別減刑、免予執
    行（因減刑前已執行完畢）確定，有臺灣高等法院被告前案
    紀錄表及臺灣彰化地方法院檢察署刑案資料查註紀錄表各 1
    份在卷可憑，是其於受有期徒刑執行完畢後，5 年以內故意
    再犯本件有期徒刑以上之罪，為累犯，應依刑法第47 條第1
    項規定，加重其刑。爰審酌被告前因施用毒品犯行曾經觀察
    、勒戒，竟又再行施用毒品，無視於毒品對於自身健康之戕
    害及國家對於杜絕毒品犯罪之禁令，惡性非輕，惟自始坦承
    犯行，施用之次數僅1 次，再本於施用毒品犯罪之人，亦為
    「病人」之考量等一切情狀，量處如主文所示之刑。另本件
    被告犯罪時間係在96年4 月24日以後，並不符合中華民國96
    年罪犯減刑條例所定之減刑要件，尚無依該條例規定予以減
    刑之餘地。
據上論斷，應依刑事訴訟法第273 條之1第1項、第299條第1項前
段，毒品危害防制條例第10條第1 項，刑法第11條前段、第47條
第1 項，判決如主文。
本案經檢察官莊佳瑋到庭執行職務。
中    華    民    國    97    年    5     月    30    日
                          刑事第三庭  法  官  林秉暉
以上正本證明與原本無異。
如不服本判決，應於判決送達後10日內，向本院提出上訴書狀，
上訴書狀應「敘述具體上訴理由」，並按他造當事人之人數附繕
本。「切勿逕送上級法院」。
中    華    民    國    97    年    5     月    30    日
                                      書記官  梁高賓
附錄論罪科刑法條：
毒品危害防制條例第10條第1項
施用第一級毒品者，處6月以上5年以下有期徒刑。


司法院資訊處製作；財團法人民間司法改革基金會備份。
